# 请教陈老师关于应收账款确认急急十万火急

提问人：泡菜妹 时间：2016-03-30 13:19:37
陈老师，你好，想跟你请教一个关于应收账款的问题，我们之前确认销售应收账款是在满足收入确认条件情况下确认的，但是我们财务总监指出可以跟据和客户签订的销售合同及内部下的销售订单来确认应收账款和递延收入，他的理由是这并不是收入，只是同时确认了资产和负债，我们做这笔账务是反映了此刻真实的业务状态（即默认双方不会违约），但是我是持反对意见的，理由是既然根据此类合同可以确认应收账款和递延收入，那我们与更广义范围内的供应商签订的劳务及商品采购合同是不是也可以根据合同签订来确认应付账款及一项资产呢？想听听您的意见哈？谢谢哦

回答人：chenyiwei
不可以确认资产和负债。这种情况属于《企业会计准则第 13 号——或有事项》规定的“待执行合同”。根据该准则规定，待执行合同除非变为亏损合同，否则不能确认资产和负债。

提问人：泡菜妹 时间：2016-04-01 13:01:34
陈老师，最终还是要确认应收账款和递延收入， 1.硬件和软件销售以发出时点确认 2.部署服务从服务提供时点开始确认 3.运维服务从开始提供运维服务开始

回答人：chenyiwei
收入确认时点大致如此，但仍然不能同时挂账应收账款和递延收益。

提问人：泡菜妹 时间：2016-04-02 21:10:21
领导之前单位就是这么操作的，而且是四大审计的貌似也没有问题，所以我们就这么做了，不知道后期天健来审计会不会argue

回答人：chenyiwei
这应该是会计差错，是否能够接受就看其重要性了（包括定性和定量）。